臺灣彰化地方法院刑事判決　　　　　　　　　　　　九十一年度訴字第一三四五號
　　公　訴　人　臺灣彰化地方法院檢察署檢察官
　　被　　　告　乙○○　男二十.
右列被告因偽造文書案件，經檢察官聲請簡易判決處刑（九十一年度偵字第四七０二
號），本院員林簡易庭認不宜以簡易判決處刑，簽移由普通庭依通常程序審理（九十
一年度員簡字第二九四號），本院判決如左：
        主  文
乙○○行使偽造私文書，足以生損害於公眾及他人，累犯，處有期徒刑肆月，如易科
罰金，以佰元折算壹日。內政部警政署國道公路警察局民國九十一年七月十七日公
警局交字第Ｚ00000000號舉發違反道路交通管理事件通知單之通知聯、移送
聯、迴覆聯、存查聯各壹張上之偽造「丙○○」署押共捌枚（含署名肆枚、指印肆枚
）均沒收。
        事  實
一、乙○○前曾於民國九十一年四月十五日，因公共危險案件，經臺灣嘉義地方法院
    判處有期徒刑三月，得易科罰金確定，已於九十一年五月二十七日易科罰金執行
    完畢；詎仍不知警惕，於九十一年七月十七日（聲請簡易判決處刑書誤載為十八
    日）凌晨零時五十三分許，駕駛車牌號碼ＰＸ─七七九三號自小客車，行經國道
    一號高速公路北向二百零六公里處（屬彰化縣大村鄉轄內），因上開自小客車後
    車燈不亮，乃遭內政部警政署國道公路警察局第三警察隊執勤員警詹培坤、甲○
    ○攔檢，詎乙○○因先前酒後駕車違規遭吊扣汽車駕駛執照，為免其吊扣駕駛執
    照期間違規駕車一事遭開單告發，竟謊稱其未帶駕駛執照，並冒用其堂哥丙○○
    之名義，在內政部警政署國道公路警察局九十一年七月十七日公警局交字第Ｚ0
    0000000號舉發違反道路交通管理事件通知單（所載違規事實為「未帶駕
    照」）之通知聯上偽簽「丙○○」之署名一枚（上開通知單為一式四份，以複寫
    製作，移送聯、迴覆聯及存根聯內均有「丙○○」之複寫署名各一枚），且在上
    開舉發違反道路交通管理事件通知單之通知聯、移送聯、迴覆聯及存根聯上偽蓋
    丙○○之指印各一枚（共計四枚），表示已收受該張通知單之意，行使交還與前
    開處理員警，而主張係由丙○○領受通知單，足以生損害於內政部警政署國道公
    路警察局對於道路交通事件管理之正確性及丙○○。旋因員警見其神情緊張，且
    其上衣口袋內有一整疊之乙○○名片，懷疑其有冒名之情事，乃撥打電話至乙○
    ○住處詢問係何人駕駛上開自小客車出門，經乙○○之家人答稱係乙○○，並非
    丙○○等語乃查獲上情。
二、案經內政部警政署國道公路警察局第三警察隊員報請臺灣彰化地方法院檢察署檢
    察官偵查後聲請簡易判決處刑，經本院改依通常程序審判。
        理  由
一、訊據被告乙○○固坦承於右揭時、地駕車為警攔查，且其駕駛執照因先前酒後駕
    車違規遭吊扣，為免為警開單告發，乃向員警謊報其姓名為丙○○，並在前開舉
    發違反道路交通管理事件通知單上簽寫「丙○○」之署名及蓋上指印等情不諱，
    然矢口否認涉有何右揭犯行，辯稱：伊在前開通知單上簽寫「丙○○」姓名及蓋
    上指印之前，已告知警員其真實姓名為乙○○，係警員叫伊在舉發單上簽丙○○
    的名字，說才罰幾百塊而已，伊才在通知單上簽寫「丙○○」之姓名云云。惟查
    ：右揭事實，業據被告於警訊時坦承不諱；又被告在前開舉發違反道路交通管理
    事件通知單上冒簽「丙○○」署名並偽蓋指印之前，被告並未曾告知員警其真實
    姓名為乙○○，且舉發員警於被告在上開通知單簽寫姓名前，已告知被告冒簽他
    人姓名將涉及偽造文書之刑責，惟被告仍在通知單上簽上「丙○○」之署名等情
    ，業據證人即舉發員警詹培坤、甲○○二人分別於偵查、本院訊問及審理時到庭
    證述屬實，被告事後空言辯稱係警員叫伊在舉發單上簽丙○○的名字，說才罰幾
    百塊而已，伊才在通知單上簽寫「丙○○」之姓名云云，尚無可採。此外，復有
    證人丙○○於偵訊時之證述、被告為警舉發時自稱其為丙○○並書寫丙○○年籍
    資料之字條一張、遭被告偽造「丙○○」署押之前開內政部警政署國道公路警察
    局九十一年七月十七日公警局交字第Ｚ00000000號舉發違反道路交通管
    理事件通知單之通知聯、移送聯、迴覆聯、存查聯各一張上之偽造「丙○○」署
    押共八枚（含署名四枚、指印四枚）在卷可稽，本件事證明確，被告犯行洵堪認
    定。
二、核被告所為，係犯刑法第二百十六條、第二百十條之行使偽造私文書罪。又被告
    偽造署押行為，因係複寫，故一次簽名即有四枚，其偽造署押為偽造私文書之階
    段行為，偽造私文書之低度行為，復為高度之行使偽造私文書行為所吸收，均不
    另論罪。再被告乙○○前曾於九十一年四月十五日，因公共危險案件，經臺灣嘉
    義地方法院判處有期徒刑三月，得易科罰金確定，已於九十一年五月二十七日易
    科罰金執行完畢，有臺灣彰化地方法院檢察署刑案資料查註紀錄表、臺灣高等法
    院被告全國前案紀錄表各一份在卷可考，其於五年以內再犯本件有期徒刑以上之
    罪，為累犯，應依刑法第四十七條之規定，加重其刑。爰審酌被告之素行、犯罪
    之動機、目的係為圖一時之僥倖、冒用丙○○之名並在舉發違反道路交通管理事
    件通知單上偽造「丙○○」署押後，行使交付與員警之犯罪手段、所生危害及犯
    罪後之態度等一切情狀，量處如主文所示之刑，並諭知易科罰金之折算標準。
三、內政部警政署國道公路警察局九十一年七月十七日公警局交字第Ｚ000000
    00號舉發違反道路交通管理事件通知單之通知聯、移送聯、迴覆聯、存查聯各
    一張上之偽造「丙○○」署押共八枚（含署名四枚、指印四枚），均應依刑法第
    二百十九條規定宣告沒收之。
據上論斷，應依刑事訴訟法第四百五十二條、第二百九十九條第一項前段，刑法第二
百十六條、第二百十條、第二百十九條、第四十七條、第四十一條第一項前段，罰金
罰鍰提高標準條例第二條，判決如主文。
本案經檢察官黃鼎鈞到庭執行職務
中      華      民      國    九十一    年     十二     月    三十一    日
                                臺灣彰化地方法院刑事第三庭
                                    法      官  李  雅  俐
右正本證明與原本無異。
如不服本判決，應於判決送達後十日內，向本院提出上訴狀（應附繕本），上訴於臺
灣高等法院臺中分院。
                                    法院書記官  陳  佳  宏
中      華      民      國    九十二    年     一       月      六      日
附錄論罪科刑法條：
刑法第二百十條：
偽造、變造私文書，足以生損害於公眾或他人者，處五年以下有期徒刑。
刑法第二百十六條：
行使第二百十條至第二百十五條之文書者，依偽造、變造文書或登載不實事項或使登
載不實事項之規定處斷。
